臺灣花蓮地方法院刑事判決　　　　　　　　　　　　　　九十四年度訴字第四九號
　　公　訴　人　臺灣花蓮地方法院檢察署檢察官
　　被　　　告　乙○○
右列被告因違反毒品危害防制條例案件，經檢察官提起公訴（九十四年度毒偵字第五
六、一三七號）及移送併案審理（九十四年度毒偵字第一七三號），因被告於準備程
序進行中就被訴事實為有罪之陳述，且所犯非死刑、無期徒刑、最輕本刑為三年以上
有期徒刑之罪或高等法院管轄第一審案件，經告知簡式審判程序之旨，並聽取檢察官
、被告之意見後，經本院合議庭裁定由受命法官獨任進行簡式審判程序，本院判決如
左：
    主  文
乙○○連續施用第一級毒品，累犯，處有期徒刑壹年。
扣案之第一級毒品海洛因壹小包（淨重零點零伍公克）及海洛因殘渣袋壹只，均沒收
銷燬之；扣案之塑膠吸管壹小截、橡皮筋壹條及注射針筒壹支，均沒收。
    事  實
一、乙○○前於民國八十七年間因施用第二級毒品安非他命案件，經本院裁定送觀察
    、勒戒後，認無繼續施用毒品之傾向，由臺灣花蓮地方法院檢察署（下稱花蓮地
    檢署）檢察官於八十七年八月六日以八十七年度偵字第二五九二號不起訴處分確
    定；復於八十八、八十九年間因施用第二級毒品安非他命案件，經本院分別於八
    十八年十二月二十四日以八十八年度易字第六０二號刑事判決處有期徒刑四月確
    定、於八十九年十月三十一日以八十九年度易字第三八八號刑事判決處有期徒刑
    五月確定，嗣於九十一年五月十六日（起訴書誤載為十五日）因縮短刑期執行完
    畢出監。詎其仍不知悔改，復基於施用第一級毒品海洛因之概括犯意，自九十三
    年五月間某日起至九十四年六月二十日十二時十分往前回溯九十六小時內某時止
    ，在其位於花蓮縣花蓮市○○街十九號住處、花蓮縣花蓮市○○○路之「駭客網
    路咖啡店」廁所內等處，連續以注射針筒施用第一級毒品海洛因多次。迨於九十
    四年一月十二日二十二時四十分許，因另案經警調查發現，扣得第一級毒品海洛
    因一小包（淨重零點零五公克）、海洛因殘渣袋一只、塑膠吸管一小截、橡皮筋
    一條及注射針筒一支，並經警於同日二十二時四十分許、同年月十三日中午十二
    時三分許、同年月十四日十三時二十五分許、同年三月八日十七時三十五分許、
    同年三月三十一日十五時許、同年六月二十日十二時十分許採集其尿液送驗，結
    果均呈嗎啡陽性反應，始查悉上情。
二、案經花蓮縣警察局及花蓮縣警察局花蓮分局移送臺灣花蓮地方法院檢察署檢察官
    偵查起訴及移送併案審理。
    理  由
一、訊據被告乙○○迭於警詢、偵查及本院訊問時，對於在右述的時間、地點施用第
    一級毒品海洛因之犯行坦承不諱，且被告於上開時間，經警採集其尿液送請檢驗
    ，其結果均呈嗎啡陽性反應乙節，此有慈濟大學濫用藥物檢驗中心函暨檢驗總表
    、勘察採證同意書、姓名編號對照表、列管毒品人口尿液檢體採集送驗紀錄表在
    卷供參，此外，並有扣案之白粉一小包，經送鑑定結果確含第一級毒品海洛因成
    分，淨重零點零五公克（空包裝重零點一八公克）乙節，此有法務部調查局九十
    四年三月十八日調科壹字第二八０００五五七七號鑑驗通知書乙紙附卷可證，另
    有搜索現場照片四幀、扣案之第一級毒品海洛因一小包（淨重零點零五公克）、
    海洛因殘渣袋一只、塑膠吸管一小截、橡皮筋一條及注射針筒一支可證。是被告
    之自白應可認與事實相符，足以採信。是本件事證明確，被告施用毒品之犯行，
    堪以認定，應予依法論科。
二、查被告於八十七年間因施用第二級毒品安非他命案件，經本院裁定送觀察、勒戒
    後，認無繼續施用毒品之傾向，由花蓮地檢署檢察官於八十七年八月六日以八十
    七年度偵字第二五九二號不起訴處分確定；復於八十八、八十九年間因施用第二
    級毒品安非他命案件，經本院分別於八十八年十二月二十四日以八十八年度易字
    第六０二號刑事判決處有期徒刑四月確定、於八十九年十月三十一日以八十九年
    度易字第三八八號刑事判決處有期徒刑五月確定，嗣於九十一年五月十六日因縮
    短刑期執行完畢出監在案，此有臺灣高等法院被告前案紀錄表及上開不起訴處分
    書、刑事判決書各乙份在卷可稽，是被告經強制戒治執行完畢釋放後，五年內再
    犯本件施用第一級毒品海洛因之犯行，即應依毒品危害防制條例第二十三條第二
    項之規定予以追訴處罰，合先敘明。按海洛因係毒品危害防制條例所規定之第一
    級毒品，核被告所為，係犯毒品危害防制條例第十條第一項之施用第一級毒品罪
    。被告持有第一級毒品海洛因係為供己施用，持有海洛因之低度行為應為施用之
    高度行為吸收，不另論罪。又被告前開多次施用毒品之行為，時間緊接，觸犯構
    成要件相同之罪名，顯係出於概括犯意反覆為之，為連續犯，爰依刑法第五十六
    條之規定以一罪論，並加重其刑。又查被告於八十八、八十九年間因施用第二級
    毒品安非他命案件，經本院分別判處有期徒刑四月、五月確定，嗣於九十一年五
    月十六日因縮短刑期執行完畢出監在案，已如前述，是被告於五年之內再犯本件
    有期徒刑以上之罪，為累犯，應依刑法第四十七條之規定，加重其刑，並依法遞
    加之。另公訴人雖僅就被告自九十三年五月間某日起至九十四年一月十二日上午
    八時許連續施用海洛因之犯行提起公訴，然公訴人就犯罪事實之一部起訴者，效
    力及於全部，則被告自九十四年一月十二日起至同年六月二十日十二時十分往前
    回溯九十六小時內某時止連續施用海洛因之犯行未經提起公訴，但與前揭起訴論
    罪科刑之部分有連續犯關係，本院自得就上開未經起訴之屬於裁判上一罪部分，
    併予審理，附此敘明。爰審酌被告前有三次施用第二級毒品安非他命之前科，已
    如前述，猶不知克制，故態復萌，再次施用毒品，無視於毒品對於自身健康之戕
    害及國家對於杜絕毒品犯罪之禁令，惟被告犯後坦承犯行，態度尚佳，及施用毒
    品者均具有相當程度之生理成癮性及心理依賴性，戒除不易，且犯罪心態與一般
    刑事犯罪之本質不同，非難性較低等一切情狀，量處如主文所示之刑，以資懲儆
    。
三、另扣案之海洛因一小包（淨重零點零五公克）及海洛因殘渣袋一只，屬毒品危害
    防制條第二條所規定之第一級毒品，應依該條例第十八條第一項前段之規定，不
    問屬於犯人與否，併予宣告沒收銷燬之；以及扣案之塑膠吸管一小截、橡皮筋一
    條及注射針筒一支，均係被告所有且供其施用毒品之工具乙節，業據被告供承在
    卷，應依刑法第三十八條第一項第二款之規定，亦諭知沒收。
據上論斷，應依刑事訴訟法第二百九十九條第一項前段、第二百七十三條之一第一項
，毒品危害防制條例第十條第一項、第十八條第一項前段，刑法第十一條前段、第五
十六條、第三十八條第一項第二款，判決如主文。
本案經檢察官甲○○到庭執行職務。
中      華      民      國    九十四    年      八      月     十二　   日
                              臺灣花蓮地方法院刑事第三庭
                                  法    官    饒  金  鳳
右正本證明與原本無異。
如對本判決不服，應於送達後十日內，向本院提出上訴狀。
                                  法院書記官
中      華      民      國    九十四    年      八      月     十八　   日
附錄本案論罪科刑之法律條文：
毒品危害防制條例第十條第一項：
施用第一級毒品者，處六月以上五年以下有期徒刑。
